【裁判字號】    97,易,516
【裁判日期】    970415
【裁判案由】    公共危險等
【裁判全文】
臺灣板橋地方法院刑事判決               97年度易字第516號
公  訴  人  臺灣板橋地方法院檢察署檢察官
被      告  乙○○
上列被告因公共危險等案件，經檢察官提起公訴 (96年度偵字第
23905 號)， 本院判決如下：
    主  文
乙○○漏逸煤氣，致生公共危險，處拘役伍拾日，如易科罰金，
以新臺幣壹仟元折算壹日。
    事  實
一、乙○○係臺北縣三重市○○路110 號佳昌大都會第9 期大廈
    住戶，對於由甲○○所組成之大廈公寓管理委員會之合法性
    迭有質疑，於民國96年8 月21日21時15分，乙○○在臺北縣
    三重市○○路110 號13樓閱覽室發覺甲○○與其餘委員在該
    處開會，因故與管理委員會主委甲○○發生口角，竟基於漏
    逸瓦斯煤體及恐嚇危害安全之犯意，返回位於臺北縣三重市
    ○○路110 號19樓之13號住處，將住處之瓦斯筒抱至上開閱
    覽室，手持打火機，並開啟開關，任由煤氣漏逸，再向甲○
    ○恫稱：「要死大家一起死」等語，而以加害生命、身體之
    事，恐嚇甲○○，致生危害於安全，嗣經在場其他住戶勸阻
    始罷手。
二、案經甲○○訴由臺北縣政府警察局三重分局報請臺灣板橋地
    方法院檢察署檢察官偵查起訴。
    理  由
一、證據能力：
    按被告以外之人於審判外之言詞或書面陳述，除法律有規定
    者外，不得作為證據。被告以外之人於偵查中向檢察官所為
    之陳述，除顯有不可信之情況者外，得為證據，刑事訴訟法
    第159 條第1 項、第159 條之1 第2 項分別定有明文。查本
    案證人即告訴人甲○○於警詢中之證言，屬審判外之陳述，
    固無證據能力，惟嗣於偵查中於檢察官訊問時，業經具結，
    且查無上開證述有受外力影響而顯有不可信之情況，揆諸上
    開說明，自得為證據。另證人蕭振怡於偵查中於檢察官訊問
    時，亦經具結，且查無上開證述有受外力影響而顯有不可信
    之情況，則其證言自亦有證據能力，合先敘明。
二、訊據被告乙○○固承認於上揭時地，因與告訴人甲○○發生
    口角後，返回住處將瓦斯筒抱至閱覽室，並向甲○○恫稱：
    「要死大家一起死」等語，惟否認當時曾持打火機，並開啟
    瓦斯筒開關漏逸瓦斯氣體，辯稱：告訴人並非該大樓之主任
    委員，卻堅持擔任主任委員，96年8 月21日當日伊經過閱覽
    室，發現他們在該處開會，伊即與他們發生爭吵，而後甲○
    ○稱要找人來給伊死，伊氣不過，才返回住處拿瓦斯筒，惟
    抱瓦斯筒進入閱覽室只是要嚇嚇甲○○，確實沒有打開瓦斯
    筒開關逸漏瓦斯氣體，也沒有攜帶打火機到場，告訴人甲○
    ○與總幹事蕭振怡之指述，均係謊言誣指云云。經查，被告
    如何於上開時地，因與告訴人甲○○發生口角，而後抱瓦斯
    筒返回閱覽室，並手持打火機、逸漏煤氣及以言詞恐嚇告訴
    人甲○○之事實，業據證人即告訴人甲○○於偵查中結證稱
    ：當天我們在開會，被告進來罵人，我們請他進來坐，後來
    他還一直罵，我請總幹事請他離開，過沒多久，被告又帶瓦
    斯筒到我們開會的地方，還帶打火機在手上，他有在我們面
    前打開瓦斯筒開關，我有聞到一些味道，後來請總幹事報警
    ，因被告只有開一點點，味道沒有越來越濃，被告一直將打
    火機拿在手上，威脅要與大家同歸於盡等語，另證人蕭振怡
    亦證稱：當天我是擔任紀錄，我是大樓委員的總幹事，我勸
    離被告後，過了十分鐘，被告就一手拉瓦斯筒，一手拿打火
    機，進入會議室後方，被告有在我面前打開瓦斯開關，我在
    被告正前方，被告打開瓦斯筒味道很濃，我有聞到，而告訴
    人在我右手邊，所以我可以聞到很濃的味道，被告一開又關
    掉，我們立即聯絡警方到場處理，因為現場住戶也制止被告
    ，被告才在警察到場前同意將瓦斯筒移開等語明確，並有現
    場之瓦斯筒照片附卷為證，訊以被告亦供承當時在場之張顯
    場一直跟伊說：「好膽就開，好膽就開」等語，是以衡諸常
    情，被告與告訴人甲○○發生口角，且搬運瓦斯筒至開會現
    場，則其為達恐嚇甲○○之目的，並經在場人士鼓動，自非
    僅將瓦斯筒搬運至現場始足完矣，足認其應有手持打火機，
    及開啟瓦斯開關使煤氣漏逸之舉，則證人前開所證，應可採
    信。至到場處理之證人警員張志瑋雖於本院審理中到庭證稱
    ：當場並沒有聞到瓦斯氣味，亦未發現被告持有打火機云云
    ，惟依告訴人甲○○前開證述被告僅開啟一點點瓦斯開關，
    且現閱覽室為一通風良好之處，則漏逸之些微瓦斯氣體或於
    警員到達前即已散去，非無可能，且警員於到達現場後迄為
    被告製作筆錄時，均未對於被告身體進行搜索，則對於被告
    是否持有打火機乙節，並未進行查證，是警員前開證言尚無
    從採為有利於被告之認定。末按被告在公寓大廈之集合住宅
    持瓦斯筒並漏逸易燃氣體瓦斯，其當知如驟遇火星，將有引
    燃瓦斯、甚而爆炸之可能，造成對其他住戶生命、財產之威
    脅，自足生公共危險亦甚明。是其前開辯解，應屬事後卸責
    之詞，自不足採信，綜上調查，本件事證已臻明確，其犯行
    應堪認定。
二、核被告乙○○所為，係犯刑法第177 條第1 項之漏逸煤氣罪
    及同法第305 條之恐嚇危害安全罪。又被告持瓦斯筒漏逸煤
    氣，並據以向告訴人出言恐嚇，則其所為係以一行為觸犯數
    罪名，為想像競合犯，應從一重之漏逸煤氣罪處斷。告訴人
    雖具狀稱其所為應屬數罪云云，尚有誤會。審酌被告並無前
    科，素行尚佳，本件純為該大廈管理委員會組成合法之事與
    告訴人發生爭執，進而持瓦斯筒相脅，行為誠屬不該，惟酌
    以被告並未使大量煤氣漏逸釀成大禍，及對告訴人所產生之
    危害，與被告犯罪後之態度等一切情狀，量處如主文所示之
    宣告刑，並諭知易科罰金之折算標準，以資懲儆。
據上論斷，應依刑事訴訟法第299 條第1 項前段、刑法第177 條
第1 項、第305 條、第55條、第41條第1 項前段，刑法施行法第
1條 之1 ，判決如主文。
本案經檢察官丙○○到庭執行職務。
中    華    民    國    97    年    4     月    15    日
                  刑事十一庭  法  官  徐蘭萍
上列正本證明與原本無異。
如不服本判決，應於判決送達後10日內敘明上訴理由，向本院提
出上訴狀（應附繕本）。
                              書記官  莊川億
中    華    民    國    97    年    4     月    17    日
附錄本案論罪科刑法條全文：
刑法第177條
（漏逸或間隔氣體罪）
漏逸或間隔蒸氣、電氣、煤氣或其他氣體，致生公共危險者，處
 3 年以下有期徒刑、拘役或 3 百元以下罰金。
因而致人於死者，處無期徒刑或 7 年以上有期徒刑。致重傷者，
處 3 年以上 10 年以下有期徒刑。
刑法第305條：
以加害生命、身體、自由、名譽、財產之事，恐嚇他人，致生危
害於安全者，處 2 年以下有期徒刑、拘役或 300 元以下罰金。


司法院資訊處製作；財團法人民間司法改革基金會備份。
